【裁判字號】    90,易,3326
【裁判日期】    901126
【裁判案由】    毒品危害防制條例
【裁判全文】
臺灣台中地方法院刑事判決              九十年度易字第三三二六號
    公  訴  人  臺灣台中地方法院檢察署檢察官
    被      告  乙○○
右列被告因毒品危害防制條例案件，經檢察官提起公訴（九十年度偵字第一五七五九
號），本院判決如左：
    主      文
乙○○無罪。
    理      由
一、公訴意旨略以：被告乙○○於民國八十九年七月十七日晚上九時十五分許，在台
    中縣大甲鎮○○路二五三Ｏ號住處，經警在其身上及該住處客廳櫃子查獲第一級
    毒品海洛因二包（合計淨重Ｏ．一八公克），因認被告乙○○涉有毒品危害防制
    條例第十一條第一項之持有第一級毒品罪嫌云云。
二、按犯罪事實應依證據認定之，無證據不得推定其犯罪事實，又不能證明被告犯罪
    者，應為無罪判決之諭知，刑事訴訟法第一百五十四條、第三百零一條第一項定
    有明文。又認定不利於被告之證據須依積極證據，苟積極證據不足為不利於被告
    事實之認定時，即應為有利被告之認定，更不必有何有利之證據，最高法院三十
    年上字第八一六號判例可資參照。
三、公訴意旨認被告乙○○涉有持有第一級毒品罪行，無非以被告於警訊、偵查中均
    自承警察到達時，其曾將其中一包海洛因丟棄在客廳地上，且另一包海洛因亦在
    被告住處櫃子上查獲，又甲○○於警訊及偵查中證稱扣案之海洛因確係被告所有
    為其主要論據。訊據被告堅決否認右揭犯行，辯稱：扣案之海洛因並非其所有等
    語。經查：
(一)、本件警方係於八十九年七月十七日晚上九時十五分許，在台中縣大甲鎮○○路二
    五三Ｏ號被告住處，查獲白粉二包，經送法務部調查局鑑定結果認確係毒品海洛
    因（合計淨重Ｏ．一八公克、包裝重Ｏ．五八公克），有該局編號第00000
    0000號鑑定通知書一份附於偵查卷可稽。
(二)、扣案之海洛因二包，被告堅稱非其所有，雖警方查獲時與被告同居一室之甲○○
    於警訊及偵查中均證稱：扣案之海洛因二包係被告所有等語，惟其於本院審理而
    與被告對質時則證稱：「（警方在被告住處查獲的海洛因是誰的？）是我的」、
    「（之前在警察局及偵查中為何都說是被告的？）因為我害怕」、「（這二包海
    洛因確實是你的？）是的」、「（海洛因為何會放在被告住處的櫃子上？）我看
    到警察來丟上去的」、「．．．一包我丟在地上，一包我丟在櫃子上」、「（在
    偵查中所述是否實在？）不實在」、「（毒品到底是誰的？）是我的」、「（當
    天到被告住處做什麼？）我去他家中坐，海洛因是我帶去的」等語，參以證人甲
    ○○為警方查獲時也在場，且被告於偵查中亦供稱扣案之海洛因二包係甲○○所
    有等情，堪認證人甲○○於本院審理時之證詞應屬可採。是扣案之二包海洛因確
    非被告所有，而係甲○○所有；且甲○○係於警方查獲當日始攜帶該二包海洛因
    至被告住處，遇警方到達時始將之棄置，則該二包海洛因始終均在甲○○之持有
    中，自難認被告有何持有第一級毒品海洛因之罪行。
四、綜上所述，被告之辯解應屬可採，此外復查無其他積極之證據足以證明被告有何
    公訴人所指持有第一級毒品之犯行，既不能證明被告犯罪，爰依法為無罪判決之
    諭知。
五、至甲○○在偵查中作證時，對於案情有重要關係之事項，供前具結而故為虛偽之
    陳述，有偵訊筆錄可稽，其所涉偽證罪嫌及持有第一級毒品罪嫌，應另由公訴人
    依法偵辦。
據上論斷，應依刑事訴訟法第三百零一條第一項判決如主文。
中華      民      國      九十      年    十一    月    二十六    日
                                    臺灣台中地方法院刑事第七庭
                                        法  官  簡源希
右正本證明與原本無異。
如不服本判決，應於判決送達後十日內向本院提出上訴狀，上訴於臺灣高等法院臺中
分院( 須附繕本 )。
                                        書記官
中    華    民    國      九十      年       十一      月     二十七    日


司法院資訊處製作；財團法人民間司法改革基金會備份。
